【裁判字號】    98,交上易,41
【裁判日期】    980527
【裁判案由】    過失致死
【裁判全文】
臺灣高等法院高雄分院刑事判決        98年度交上易字第41號
上  訴  人
即  被  告  甲○○
                     之2
上列上訴人因過失致死案件，不服臺灣高雄地方法院97年度審交
易字第551 號中華民國98年3 月31日第一審判決（起訴案號：臺
灣高雄地方法院檢察署97年度調偵字第1160號），提起上訴，本
院判決如下：
     主  文
上訴駁回。
甲○○緩刑貳年。
     事實及理由
一、本案經本院審理結果，認原審判決除事實欄第十一行「往往
    方向」係「往北方向」之誤載，應予更正外，其認事用法皆
    無不合，量刑亦稱允當，應予維持，並引用原審判決書記載
    之事實、證據及理由（如附件）。
二、被告甲○○上訴以其因經濟能力有限，始無法與被害人家屬
    成立和解云云，指摘原判決量刑太重。然查，被告所犯過失
    致人於死罪法定刑為2 年以下有期徒刑、拘役或2,000 元以
    下罰金，原審以被告未遵守交通規則，致發生車禍，造成被
    害人陳吟陪死亡，犯後未與被害人家屬達成和解，實有可議
    之處；惟念其犯後坦承犯行，及被告應負全部之肇事責任等
    一切情狀，科處被告有期徒刑10月，量刑尚屬適中，被告上
    訴指摘原判決量刑太重，非有理由，應予駁回。
三、查被告未曾受有期徒刑以上刑之宣告，其係因過失而犯罪，
    且於本院審理時已與被害人父母乙○○、張簡乖成立和解賠
    償新臺幣250 萬元，並應於98年5 月26日前先給付30萬元，
    有98年度交附民字和解筆錄可參，被告且已給付30萬元，有
    本院電詢乙○○之公務電話查詢紀錄表可按，本院以被告經
    此偵審程序及金錢損失之教訓，已足資警惕，諒無再犯之虞
    ，認所宣告之刑以暫不執行為適當，爰併予諭知緩刑貳年，
    以勵自新。
四、據上論斷，應依刑事訴訟法第368 條、第373 條、刑法第74
    條第1項第1款，判決如主文。
本案經檢察官李門騫到庭執行職務。
中    華    民    國    98    年    5     月    27    日
                  刑事第四庭    審判長法  官 蕭權閔
                                      法  官 吳進寶
                                      法  官 陳吉雄
以上正本證明與原本無異。
本判決不得上訴。
中    華    民    國    98    年    6     月    1     日
                                      書記官 郭蘭蕙
附件：
臺灣高雄地方法院刑事判決           97年度審交易字第551號
公  訴  人  臺灣高雄地方法院檢察署檢察官
被      告  甲○○
上列被告因過失致死案件，經檢察官提起公訴（97年度調偵字第
1160號），本院改依簡式審判程序判決如下：
    主  文
甲○○因過失致人於死，處有期徒刑拾月。
    事  實
一、甲○○於民國97年6 月29日下午，駕駛車牌號碼P4-0208 號
    自用小客車，沿高雄市鼓山區○○○路由北往南方向行駛，
    嗣於同日15時55分許，行經該路與鼓山三路145 巷口附近時
    ，本應注意汽車行駛時，駕駛人應注意車前狀況，並隨時採
    取必要之安全措施；且汽車在未劃設慢車道之雙向二車道行
    駛時，應在遵行車道內行駛，而當時天候晴朗，日間自然光
    線、視距良好，柏油路面乾燥、無障礙及其他缺陷；又依其
    智識、能力，亦無不能注意之情事，竟疏未注意車前狀況，
    且為閃避前方車輛，竟駛入對向車道，未在遵行車道內行駛
    。適陳吟陪騎乘車牌號碼YB9-239 號重型機車，沿高雄市○
    ○○路由南往往方向行至該處，甲○○因閃煞不及，遂撞及
    陳吟陪所騎乘之機車，陳吟陪當場倒地，經送醫後，終因頭
    部外傷併顱內出血、嚴重腦水腫、左股骨及左掌骨骨折、出
    血性休克、胸部挫傷而死亡。甲○○於肇事後犯罪未發覺前
    ，主動向處理車禍員警坦承肇事，並接受裁判。
二、案經高雄市政府警察局鼓山分局報告臺灣高雄地方法院檢察
    署檢察官偵查起訴。
    理  由
一、本件被告甲○○所犯為死刑、無期徒刑、最輕本刑為3 年以
    上有期徒刑以外之罪，其於準備程序進行中，就被訴事實為
    有罪之陳述，經告知簡式審判程序之旨，並聽取當事人之意
    見後，本院裁定改行簡式審判程序，合先敘明。
二、上開犯罪事實，業據被告甲○○於本院審理中坦白承認，並
    有道路交通事故現場圖及現場照片在卷可參。是此部分之事
    實，堪以認定。
三、按汽車行駛時，駕駛人應注意車前狀況，並隨時採取必要之
    安全措施；汽車在未劃設慢車道之雙向二車道行駛時，應在
    遵行車道內行駛，道路交通安全規則第97條第1 項第1 款、
    第94條第3 項分別定有明文。又上開規定係一般駕駛人所應
    注意並確實遵守之事項，被告既領有駕駛執照，自應知之甚
    詳。且依被告之智識、能力，復無不能注意之情事，詎被告
    竟疏未注意前開規定，貿然駛入對向車道，致閃煞不及而與
    被害人陳吟陪發生車禍，其駕駛行為有過失至為明確。另被
    害人陳吟陪確因本件車禍致頭部外傷併顱內出血、嚴重腦水
    腫、左股骨及左掌骨骨折、出血性休克、胸部挫傷而死亡等
    情，有高雄醫學大學附設中和紀念醫院診斷證明書為證；復
    經臺灣高雄地方法院檢察署檢察官督同法醫師相驗明確，並
    製有相驗屍體證明書、驗斷書及勘驗筆錄在卷可憑。是被告
    未盡前開注意義務與被害人死亡間，顯有相當因果關係。另
    本件經送高雄市政府交通局車輛行車事故鑑定委員會鑑定，
    鑑定結果亦認被告有過失之事實，有該鑑定意見書可參。從
    而，被告過失致死犯行，應堪認定。
四、核被告所為，係犯刑法第276 條第1 項之過失致人於死罪。
    被告於肇事後，偵查機關未發覺前，主動向前往處理車禍員
    警坦承肇事，並接受裁判，有高雄市政府警察局交通大隊交
    通事故談話紀錄表附警卷可參（詳警卷第14頁問題5） ，堪
    認符合自首之要件，應依刑法第62條前段之規定，減輕其刑
    。爰審酌被告未遵守交通規則，致發生車禍，造成被害人陳
    吟陪死亡，且犯後仍未與被害人家屬達成和解，行為實有可
    議之處，惟念其犯後坦承罪行，及被告應負肇事責任等一切
    情狀，量處如主文所示之刑。
據上論結、依刑事訴訟法第284 條之1 、第273 條之1 第1 項、
第299 條第1 項前段，刑法第276 條第1 項、第62條前段，刑法
施行法第1 條之1 ，判決如主文。
本案經檢察官羅水郎到庭執行職務。
中    華    民    國    98    年    3     月    31    日
                  交通法庭    法  官  方百正
以上正本證明與原本無異。
如不服本判決，應於判決送達後10日內，向本院提出上訴狀。
中    華    民    國    98    年    3     月    31    日
                                書記官  黃園芳
附錄本判決論罪科刑所依據之法條：
刑法第276條
因過失致人於死者，處2 年以下有期徒刑、拘役或2 千元以下罰
金。
從事業務之人，因業務上之過失犯前項之罪者，處5 年以下有期
徒刑或拘役，得併科三千元以下罰金。


司法院資訊處製作；財團法人民間司法改革基金會備份。
